臺灣高雄地方法院刑事判決　　　　　　　96年度易字第1077號
公　訴　人　臺灣高雄地方法院檢察署檢察官
被　　　告　乙○○
　　　　　　　　　　（現另案於臺灣高雄看守所羈押中）
上列被告因竊盜案件，經檢察官提起公訴（96年度偵字第4288號
），嗣因被告於準備程序進行中就被訴事實為有罪之陳述，經法
官告知簡式審判程序之旨、並聽取當事人之意見後，本院合議庭
裁定由受命法官獨任進行簡式審判程序，並判決如下：
    主  文
乙○○攜帶兇器竊盜，累犯，處有期徒刑捌月，扣案之鐵鎚及鑿
子各壹支，均沒收之。
    事  實
一、乙○○前因竊盜案件，經本院以民國85年度易字第4418號判
    處有期徒刑1 年，緩刑3 年確定，嗣該緩刑經撤銷；又因違
    反肅清煙毒條例等案件，經本院以85年度訴字第2625號分別
    判處有期徒刑3 年3 月、3 月，應執行有期徒刑3 年5 月確
    定；再因煙毒案件，經本院以86年度訴字第435 號分別判處
    有期徒刑4 月、3 年1 月，應執行有期徒刑3 年4 月確定，
    上開各罪經入監執行後，於90年5 月23日縮短刑期假釋出監
    ，所餘刑期付保護管束，嗣該假釋經撤銷，入監執行殘刑，
    於94年7 月29日縮短刑期執行完畢。仍不知悔改，竟基於為
    自己不法所有之意圖，於96年1 月30日下午4 時許，騎乘牌
    號碼XLT-557 機車，攜帶其所有之客觀上足對人之生命、身
    體、安全構成威脅，具有危險性，可供為兇器使用之鐵鎚、
    鑿子各1 支，進入位於高雄市○○區○○路與同盟路口之愛
    河公園內，以持上開鐵鎚、鑿子各1 支撬開不鏽鋼鐵蓋後方
    活動環扣，再將不鏽鋼鐵蓋搬開之方式，竊取高雄市政府工
    務局養工處所有之不鏽鋼鐵蓋1 個（價值約新臺幣4000 元
    ）得手。嗣於同日下午5 時30分許在高雄市○○區○○路24
    0 號前為警查獲，並扣得上開鐵鎚、鑿子各1 支及不鏽鋼鐵
    蓋1 個（已發還被害人）。
二、案經高雄市政府警察局左營分局移送臺灣高雄地方法院檢察
    署檢察官偵查起訴。
    理  由
一、本件被告乙○○所犯為死刑、無期徒刑或最輕本刑為3 年以
    上有期徒刑以外之罪，其於準備程序中就被訴事實為有罪之
    陳述，經法官告知簡式審判程序之旨，並聽取公訴人之意見
    後，依刑事訴訟法第273 條之1 第1 項規定，經合議庭裁定
    由受命法官獨任進行簡式審判程序，合先敘明。
二、上開犯罪事實，業據被告於警詢、偵查、本院訊問、準備及
    審判程序中坦承不諱，核與證人即被害人高雄市政府工務局
    養工處人員余聰敏於警詢中證述情節相符，復有贓物認領保
    管單1 紙及照片1 張附卷可稽，並有扣案之鐵鎚、鑿子各1
    支可資佐證，足見被告之自白與事實相符，自得為認定犯罪
    之依據。是以，被告上開竊盜事證明確，其犯行洵堪認定，
    應依法論科。
三、按刑法第321 條第1 項第3 款之攜帶兇器竊盜罪，係以行為
    人攜帶兇器竊盜為其加重條件，此所謂兇器，其種類並無限
    制，凡客觀上足對人之生命、身體、安全構成威脅，具有危
    險性之兇器均屬之，且祇須行竊時攜帶此種具有危險性之兇
    器為已足（最高法院79年臺上字第5253號判例意旨可資參照
    ）。查本件扣案被告所持行竊之鐵鎚、鑿子各1 支，經本院
    當庭勘驗，其中鐵鎚1 支，呈T 字型狀，全長36公分，T 字
    型上端長15公分，直徑4 公分，全支均為金屬材質所製；另
    鑿子1 支，全長30公分，末端呈尖銳狀，全支均為金屬材質
    所製，業經本院製有勘驗筆錄附卷可稽（見本院96年4 月2
    日審判筆錄暨照片1 張）。觀諸上開鐵鎚及鑿子各1 支，均
    係屬外觀質地堅硬、型式銳利之金屬製品，且被告係持之足
    以撬開被害人所有用於固定不鏽剛鐵蓋之活動環扣，業據被
    告供明在卷（見本院院96年4 月2 日審判筆錄），是該等物
    品，顯然客觀上足對人之生命、身體、安全構成威脅，具有
    危險性，可供兇器使用，屬刑法第321 條第1 項第3 款所稱
    之兇器無誤。核被告所為，其持上開工具竊取不鏽鋼鐵蓋得
    手，係犯刑法第321 條第1 項第3 款之攜帶兇器竊盜罪。又
    被告有事實欄所述之前科，此有本院被告院內索引卡紀錄表
    及臺灣高等法院被告前案紀錄表各1 份附卷可參，其於有期
    徒刑執行完畢後，5 年以內故意再犯本件有期徒刑以上之罪
    ，係屬累犯，應依刑法第47條第1 項之規定加重其刑。爰審
    酌被告有如上述之前科紀錄，素行非佳，又正值青壯之年，
    不思以正當方式取得財物，竟貪圖私慾，竊取他人之物，對
    於他人之財產安全及社會治安之維護，危害甚鉅，惡行非輕
    ；惟念及被告所竊取之財物，已因犯罪後隨即被查獲，而發
    還被害人，此有前開贓物認領保管單1 紙附卷可考，且於犯
    罪後坦承犯行、其犯罪動機、手段、目的及所獲利益等一切
    情狀，量處如主文所示之刑。又扣案之鐵鎚及鑿子各1 支，
    係被告供本件犯罪所有之物，且係被告所有，業據其供承在
    卷，依刑法第38條第1 項第2 款，宣告沒收。
據上論斷，依刑事訴訟法第299 條第1 項前段、第27 3條之1 第
1 項，刑法第321 條第1 項第3 款、第47條第1 項、第38條第1
項第2款，判決如主文。
本案經檢察官甲○○到庭執行職務。
中　　華　　民　　國　 　96 　　年　　4 　　月　　2　　日
                  刑事第十五庭  法　官  洪乙心
以上正本證明與原本無異。
如不服本判決，應於判決送達後10日內，向本院提出上訴狀。
中　　華　　民　　國　 　96 　　年　　4 　　月　　2　　日
                                書記官  吳良美
附錄
中華民國刑法第321 條（加重竊盜罪）
犯竊盜罪而有左列情形之一者，處6 月以上、5 年以下有期徒刑
：
一、於夜間侵入住宅或有人居住之建築物、船艦或隱匿其內而犯
    之者。
二、毀越門扇、牆垣或其他安全設備而犯之者。
三、攜帶兇器而犯之者。
四、結夥3 人以上而犯之者。
五、乘火災、水災或其他災害之際而犯之者。
六、在車站或埠頭而犯之者。
前項之未遂犯罰之。
